【裁判字號】    97,上易,981
【裁判日期】    970530
【裁判案由】    竊盜等
【裁判全文】
臺灣高等法院刑事判決                 97年度上易字第981號
上  訴  人
即  被  告  甲○○原名陸蘭貞.
                    6樓
                    1樓
上列上訴人因竊盜等案件，不服臺灣士林地方法院96年度易字第
920號，中華民國96年11月29日第一審判決（起訴案號：臺灣士
林地方法院檢察署96年度偵字第4952號），提起上訴，本院判決
如下：
    主  文
上訴駁回。
    事實及理由
一、本案經本院審理結果，認第一審以上訴人即被告甲○○犯刑
    法第320條第1項之竊盜2罪，分別處以有期徒刑4月、6月，
    均依中華民國罪犯減刑條例減為有期徒刑2月、3月，並定執
    行刑為有期徒刑5月，及諭知易科罰金之折算標準為新台幣1
    千元，認事用法及量刑均無不當，應予維持，並引用第一審
    判決書記載之事實、證據及理由（如附件）。
二、被告上訴意旨略以：伊長期服用楊鯤麟診所的藥物，致伊昏
    沉、夢遊，自己做什麼都不知道云云。證人即被告胞妹陸蘭
    梅並到庭證稱：被告平常吃楊診所的藥後，會眼神呆滯，迷
    迷糊糊的，她都不知道做了什麼，半夜還會起來粉刷牆壁等
    語。惟被告於案發當日是否確有服用藥物、服用之藥物種類
    、服用之時間均無其他證據可佐，尚無從以證人陸蘭梅之證
    詞為被告有利之認定。參以被告於偵訊就犯罪過程之陳述（
    即案發當日晚上），言詞條理分明、邏輯清楚，對犯行當時
    之周遭事物、自身情感、自主決定均清楚知悉，並無記憶力
    喪失之情。且被告於案發當時猶知攜帶皮包並著外出服，有
    照片2幀附卷可稽，顯無夢遊、神智不清之情事。被告雖患
    有「精神官能性憂鬱症」，惟該疾病不致影響其意識、記憶
    、判斷力等認知功能，亦經臺北市立聯合醫院認定被告行為
    時未達精神障礙或其他心智缺陷，致不能辨識其行為違法，
    亦未欠缺依其辨識而行為之能力，有該院出具之精神鑑定報
    告書在卷可憑，被告上揭辯解，顯係事後卸責之詞，無足採
    信。是被告猶執前詞指摘原判決不當，為無理由，應予駁回
    。
據上論斷，應依刑事訴訟法第373條、第368條，判決如主文。
本案經檢察官謝英民到庭執行職務。
中    華    民    國    97    年    5     月    30    日
                  刑事第二庭審判長法  官  呂丹玉
                                  法  官  李麗玲
                                  法  官  林恆吉
以上正本證明與原本無異。
不得上訴。
                                  書記官  陳盈璇
中    華    民    國    97    年    5     月    30    日
附件：
臺灣士林地方法院刑事判決               96年度易字第920號
公  訴  人  臺灣士林地方法院檢察署檢察官
被      告  甲○○  女  49歲（民國○○年○○月○○日生）
            即陸蘭貞身分證統一編號：Ｚ000000000號
                    住基隆市○○區○○街170號9樓
                    居臺北縣汐止市○○路○段228巷18弄47號
                    6樓
扶助律師    許中銘律師
上列被告因竊盜等案件，經檢察官提起公訴（96年度偵字第4952
號），被告於準備程序就被訴犯罪事實為有罪之陳述，本院裁定
改依簡式審判程序審理，並判決如下：
    主  文
甲○○竊盜，處有期徒刑肆月，如易科罰金，以新臺幣壹仟元折
算壹日，減為有期徒刑貳月，如易科罰金，以新臺幣壹仟元折算
壹日。又竊盜，處有期徒刑陸月，如易科罰金，以新臺幣壹仟元
折算壹日，減為有期徒刑月，如易科罰金，以新臺幣壹仟元折
算壹日。應執行有期徒刑伍月，如易科罰金，以新臺幣壹仟元折
算壹日。
    事  實
一、甲○○有數次竊盜前科，最近一次於民國96年間犯竊盜案，
    經臺灣士林地方法院檢察署檢察官以96年度偵字第475 號起
    訴，並為本院於96年2 月15日以96年度簡字第110 號判處有
    期徒刑2 月確定，尚未執行完畢（未構成累犯）。意圖為自
    己不法之所有，先於96年4 月13日10時30分許，在臺北縣汐
    止市○○○路265 號康是美藥局內，趁該店店員董雅菁不注
    意，竊取該藥局貨架上之克菸貼片1 個及潔顏露2 瓶，（共
    值新臺幣（下同）3,850 元）得手後，放置於其隨身提包內
    後離前開藥局。復於同日10時45分許，在臺北縣汐止市○○
    路12號服飾店，趁店主乙○○不注意之際，竊取服飾店門口
    貨架上之牛仔短裙1 件（價值390 元），得手後，放置於其
    隨身提包內，隨即離開，嗣經乙○○發覺，尾隨至臺北縣汐
    止市○○路94號後報警，經警循線查獲。
二、案經臺北縣政府警察局汐止分局報請臺灣士林地方法院檢察
    署檢察官偵查起訴。
    理  由
一、本件被告甲○○所犯非死刑、無期徒刑或最輕本刑有期徒刑
    三年以上之罪，亦非高等法院管轄第一審案件，且於準備程
    序進行中，被告先就被訴事實為有罪之陳述，經告知被告簡
    式審判程序之旨，並聽取檢察官、被告之意見後，本院裁定
    改依簡式審判程序審理，是本件之證據調查，依刑事訴訟法
    第273 條之2 規定，不受同法第159 條第1 項、第161 條之
    2 、第161 條之3 、第163 條之1 及第164 條至第170 條規
    定之限制，合先敘明。
二、前開犯罪事實，業據被告於本院準備程序、審理時坦承不諱
    （本院卷第43頁），復經證人即被害人乙○○及董雅菁分別
    於警詢中證述明確（偵查卷第13、17頁），並有贓物領回保
    管單2 張、牛仔短裙照片2 張可資佐證。被告之自白核與事
    實相符，應堪認為真正，本案事證明確，被告犯行堪以認定
    ，應予依法論科。
三、核被告先後2次竊取他人動產之行為，均犯刑法第320 條第1
    項之竊盜罪。被告所為2 次竊盜犯行，時間及地點互異，且
    係侵害2 個不同之財產監督權，被害法益既不相同，自應分
    論併罰。爰審酌被告前屢有竊盜犯罪紀錄，素行不佳，惟所
    竊物品價值尚屬低廉，且身體狀況疑患有「精神官能性憂鬱
    症」，但尚不至於影響其意識、記憶、判斷力等認知功能，
    此有臺北市立聯合醫院96年10月3 日北市醫陽字第09633590
    100 號函在卷足稽，並其犯後坦承犯罪，態度尚好，所竊物
    品均已返還失主等犯罪所得、品行、智識程度等一切情狀，
    分別量處如主文所示之刑，並均諭知易科罰金之折算標準。
    又本件被告犯罪時間均在96年4 月24日以前，應依中華民國
    96年罪犯減刑條例第2 條第1 項第3 款之規定，減其刑期二
    分之一，及各諭知易科罰金之折算標準，並定其應執行之刑
    ，併諭知易科罰金之折算標準，以資懲儆。
據上論斷，應依刑事訴訟法第273 條之1 第1 項、第299 條第1
項前段，刑法第320 條第1 項、第41條第1 項、第51條第5 款，
刑法施行法第1 條之1 第1 項、第2 項前段，中華民國九十六年
罪犯減刑條例第2 條第1 項第3 款、第7 條、第9 條，判決如主
文。
本案經檢察官吳維雅到庭執行職務。
中    華    民    國    96    年    11    月    29    日
                  刑事第四庭法  官  古振暉
以上正本證明與原本無異。
如不服本判決，應於判決送達後10日內，向本院提出上訴狀。
                            書記官  林靜枝
中    華    民    國    96    年    12    月    3     日
附錄論罪科刑法條：
刑法第320 條第1 項：
意圖為自己或第三人不法之所有，而竊取他人之動產者，為竊
盜罪，處5 年以下有期徒刑、拘役或5 百元以下罰金。


司法院資訊處製作；財團法人民間司法改革基金會備份。
